【裁判字號】    97,易,1036
【裁判日期】    971224
【裁判案由】    詐欺
【裁判全文】
臺灣臺中地方法院刑事判決              97年度易字第1036號
公  訴  人  臺灣臺中地方法院檢察署檢察官
被      告  乙○○
            丙○○
上列被告因詐欺案件，經檢察官提起公訴（96年度偵字第5699號
），本院因被告所犯非死刑、無期徒刑、最輕本刑為三年以上有
期徒刑之罪或高等法院管轄第一審案件，經被告就被訴事實為有
罪之陳述，裁定進行簡式審判程序，判決如下：
    主    文
乙○○幫助犯詐欺取財罪，處有期徒刑肆月，如易科罰金，以新
臺幣壹仟元折算壹日；減為有期徒刑貳月，如易科罰金，以新臺
幣壹仟元折算壹日。緩刑貳年，並應向指定之公益團體、地方自
治團體或社區提供壹佰貳拾小時之義務勞務，緩刑期間付保護管
束。
丙○○幫助犯詐欺取財罪，處有期徒刑肆月，如易科罰金，以新
臺幣壹仟元折算壹日；減為有期徒刑貳月，如易科罰金，以新臺
幣壹仟元折算壹日。緩刑貳年，並應向指定之公益團體、地方自
治團體或社區提供壹佰貳拾小時之義務勞務，緩刑期間付保護管
束。
    犯罪事實及理由
一、本案犯罪事實及證據，除證據應補充「被告乙○○、丙○○
    於本院之自白」外，餘均引用檢察官起訴書之記載（如附件
    ）。
二、論罪科刑﹕
  (一)被告乙○○基於幫助之意思，將其所有永豐銀行南崁分行帳
    戶及桃園成功路郵局帳戶之存摺及提款卡交予不詳姓名者使
    用；被告丙○○基於幫助之意思，將其所有新竹國際商銀楊
    梅分行帳戶之存摺及提款卡交予不詳姓名者使用，二人均係
    參與詐欺取財構成要件以外之行為，為幫助犯，所犯係刑法
    第30條第1項、第339條第1項之幫助詐欺取財罪，爰依刑法
    第30條第2項之規定，按正犯之刑減輕之。爰審酌被告二人
    之犯罪動機、目的，彼等交付帳戶之幫助詐欺行為造成被害
    人之財產損失，及被告二人犯後坦承犯行，態度尚佳等一切
    情狀，量處如主文所示之刑，並諭知易科罰金之折算標準。
  (二)被告犯罪時間，係於96年4月24日以前，合於中華民國九十
    六年罪犯減刑條例第2條第1項規定之基準日之前，所宣告之
    刑又未逾有期徒刑1年6月，不在該條例第3條第1項所定排除
    減刑之列，應依該條例第2條第1項第3款之規定，減其刑期2
    分之1，並依該條例第9條規定，諭知易科罰金之折算標準。
  (三)又被告乙○○未曾因故意犯罪而受有期徒刑以上刑之宣告；
    被告丙○○前因故意犯妨害風化案件，受有期徒刑3月之宣
    告，於87年1月20日執行完畢後，五年以內未曾因故意犯罪
    受有期徒刑以上刑之宣告，有臺灣高等法院被告前案紀錄表
    二份在卷可按。被告乙○○、丙○○二人均因一時失慮，致
    罹本案犯罪，再兼衡酌彼等犯後坦承犯行，已知悔悟之犯後
    態度，堪認被告二人經此偵審程序之教訓，當能知所警惕而
    無再犯之虞，本院因認對其所宣告之刑，應以暫不執行為適
    當，爰併諭知被告二人均緩刑二年，以勵自新。又本院斟酌
    被告二人為本案犯行，法治觀念尚嫌薄弱，爰併依刑法第74
    條第2項第5款之規定，命被告二人向指定之公益團體、地方
    自治團體或社區各提供120小時之義務勞務，期能使被告二
    人於義務勞務之過程中，學習尊重他人權利及法治觀念；並
    依刑法第93條第1項規定諭知被告二人於緩刑期間付保護管
    束。至被告二人究應向何公益團體、地方自治團體或社區提
    供義務勞務，屬執行之問題，應由執行檢察官斟酌全案情節
    及各公益團體、地方自治團體或社區之需求，妥為指定，併
    予敘明。
三、適用之法條﹕
  (一)刑事訴訟法第273條之1第1項，第299條第1項前段，第310條
    之2，第454條。
  (二)刑法第30條，第339條第1項，第41條第1項前段，第74條第1
    項第1、2款、第2項第5款，第93條第1項第2款。
  (三)刑法施行法第1條之1第1項、第2項前段。
  (四)中華民國九十六年罪犯減刑條例第2條第1項第3款，第7條，
    第9條。
本案經檢察官戊○○到庭執行職務。
如不服本判決，應於收受送達後10日內向本院提出上訴書狀（應
敘述具體理由並附繕本）。
中    華    民    國    97    年    12    月    24    日
                  刑事第八庭  法  官  戴嘉慧
上正本證明與原本無異。
                              書記官  劉晴芬
中    華    民    國    97    年    12    月    24    日
【附錄本案論罪科刑法條】
中華民國刑法第339條
意圖為自己或第三人不法之所有，以詐術使人將本人或第三人之
物交付者，處5年以下有期徒刑、拘役或科或併科1千元以下罰金
。
以前項方法得財產上不法之利益或使第三人得之者，亦同。
前二項之未遂犯罰之。
【附件】
臺灣臺中地方法院檢察署檢察官起訴書
                                       96年度偵字第5699號
     被      告  乙○○  男  43歲（民國○○年○○月○○日生）
                         住桃園縣蘆竹鄉○○○路165號
                         國民身分證統一編號：Ｚ000000000號
                 丙○○  男  46歲（民國○○年○月○日生）
                         住桃園縣楊梅鎮○里○○路185號
                         國民身分證統一編號：Ｚ000000000號
                 丁○○  男  26歲（民國○○年○月○○日生）
                         住臺中縣清水鎮○○路25之3號
                         國民身分證統一編號：Ｚ000000000號
上列被告因詐欺案件，業經偵查終結，認應該提起公訴，茲將犯
罪事實及證據並所犯法條分敘如下：
       犯罪事實
一、乙○○、丙○○、丁○○於民國95年11月間某日，得知不詳
    姓名者在報紙上刊登願以高價收購金融機構帳戶存摺、提款
    卡、印章，明知該不詳姓名者係向不特定之人不法詐財詐騙
    被害人將款項匯入該帳戶，嗣再利用提款卡將款項領取一空
    ，而利用該人頭帳戶掩飾或隱匿其重大犯罪之所得財物或財
    產上利益，使司法機關及被害人無法追查，竟基於幫助該不
    詳姓名者之犯意，丁○○將其所有之臺中縣清水郵局帳號
    000000 00000000號帳戶之存摺、提款卡交付該不詳姓名者
    ；丙○○將其所有新竹國際商銀楊梅分行帳號000000000000
    0000號帳戶之存摺、提款卡交付該不詳姓名者；乙○○將其
    所有之桃園成功路郵局帳號0000 0000000000號帳戶、永豐
    銀行南崁分行帳號0000000000000號帳戶之存摺、提款卡，
    交付該不詳姓名者，而該不詳姓名者取得上開存摺、提款卡
    ，後旋即交與詐欺集團成員實行詐欺犯行，適95年11月27日
    ，告訴人甲○○接獲自稱為臺北地檢署人員之電話，稱告訴
    人甲○○之網路銀行帳號被冒用，要甲○○提供網路銀行帳
    號及密碼供查核，致甲○○不疑有他，提供帳號及密碼，以
    致帳戶內存款遭轉帳15萬元、20萬元、63萬7000元至丁○○
    所有之清水郵局帳號000000 00000000號帳戶，其後該詐欺
    集團成員在該帳戶以提款卡領出6萬元、4萬元，再轉帳5萬
    元、20萬元、23萬7000元至曾德雄 (另行移送臺灣士林地方
    法院併案辦理)所提供之彰化商業銀行淡水分行帳號0000000
    00 0000000號帳戶; 另轉帳2萬元、18萬元至林家雄 (已判
    決確定，另為不起訴處分)所有臺中商業銀行北臺中分行帳
    號0000000000000000000號帳戶（於當日分別提領10筆，其
    中2萬元8筆，另2筆分別為1萬5000元、4000元）; 另轉帳2
    萬元、17萬9900元至丙○○所有之新竹國際商銀楊梅分行帳
    號0000000000000000號帳戶（於當日領出2萬元、6萬元、6
    萬元）; 其中轉入曾德雄上開帳戶之金額，於當日提領2萬
    元、2萬元、1萬元、2萬元、1萬7000元，另轉帳40萬元至乙○○所有之桃園成功路郵局帳號0000 0000000000號帳戶，
    再由乙○○之上開帳戶分別轉帳20萬元至乙○○所有永豐銀
    行南崁分行帳號0000000000000號帳戶 (當日提領6次，每次
    各2萬元、轉帳3萬元至謝宜蓁 (已判決確定另為不起訴處分
    )所有之合作金庫銀行衛道分行帳號000000000000000號帳戶
    ，帳戶內尚留存50034元)，轉帳20萬元至林文富 (已判決確
    定另為不起訴處分)所有之華南商業銀行沙鹿分行帳號
    0000000000000號帳戶（於當日提領10萬元、2萬元、2萬元
    、2萬元、2萬元、2萬元）; 而上開轉帳至謝宜蓁所有之合
    作金庫銀行衛道分行帳戶之3萬元，於當日分別提領2萬元、
    1萬元，經警循線查獲。
二、案經臺中縣警察局清水分局報告偵辦。
       證據並所犯法條
一、被告丙○○經傳未到。訊據被告乙○○、丁○○對於上開出
    售帳戶存摺、提款卡與不詳姓名者，嗣其所出售之上開帳戶
    ，遭不詳年籍之男子充作向甲○○詐欺之用之事實，坦承不
    諱，核與被害人甲○○於警詢時之指述情節相符，並有新開
    戶資料、往來帳在卷可稽。被告等之犯行堪予認定。
二、核被告乙○○、丙○○、丁○○所為，均係犯刑法第339條
    第1項之幫助詐欺罪嫌。
三、依刑事訴訟法第251條第1項提起公訴。
     此致
台灣台中地方法院
中    華    民    國    97    年    1    月    8    日
                         檢察官  許  政  純
本件正本證明與原本無異
中    華    民    國    97    年    1    月    18    日
                         書記官  羅  素  春


司法院資訊處製作；財團法人民間司法改革基金會備份。
